【裁判字號】    97,簡上,495
【裁判日期】    971128
【裁判案由】    竊盜
【裁判全文】
臺灣桃園地方法院刑事判決             97年度簡上字第495號
上  訴  人
即  被  告  乙○○
上列上訴人即被告因竊盜案件，不服本院於中華民國97年4 月29
日所為之97年度壢簡字第1005號刑事簡易判決（聲請簡易判決處
刑案號：臺灣桃園地方法院檢察署96年度偵字第29334 號）提起
上訴，本院管轄之第二審合議庭，認應適用通常程序審判，並自
為第一審判決如下：
    主  文
原判決撤銷。
本件公訴不受理。
    理  由
一、聲請簡易判決處刑意旨略以：被告乙○○於民國96年11月24
    日下午2 時許，在桃園縣中壢市○○○街與新生路口之海華
    國際會館1 樓工地，見甲○○所有之車牌號碼N6S-978 號重
    型機車停放於工地內，竟意圖為自己不法之所有，撿拾附近
    之玻璃碎片及石頭，挖撬上開重型機車（簡易判決處刑書誤
    載為輕型機車）之引擎鎖以竊取該車（尚未達毀損之程度）
    ，適為甲○○發覺致未得手。因認被告玲涉犯刑法第320 條
    第3 項、第1 項之竊盜未遂罪嫌。
二、按案件為告訴乃論之罪，未經告訴，應諭知不受理之判決，
    刑事訴訟法第303 條第3 款，定有明文。
三、訊據被告乙○○固坦承於上揭時地有經過告訴人甲○○所有
    之機車旁，然矢口否認有持玻璃碎片及石頭，挖撬機車鎖孔
    之行為，辯稱：我沒有弄甲○○之機車，甲○○只是看到我
    從那裡經過而已，我沒有拿石頭，也沒有拿什麼玻璃碎片，
    甲○○的機車孔的損壞不是我做的。我不知道甲○○為什麼
    就說是我做的云云。經查：
  (一)上開有關被告如何於前揭時、地，在告訴人所有機車之鎖孔
    內塞入玻璃碎片等各節，業據證人即告訴人甲○○迭於警詢
    、偵查及本院審理時證述綦詳（見偵卷第12至14、33、40頁
    、本院簡上字卷第33至41頁），並有機車鎖孔受損情形照片
    5 張附卷可佐（見偵卷第17至19頁），再稽以被告於本院審
    理時且一度坦認斯事不諱（見本院簡上字第41頁），綜此可
    徵告訴人之指訴屬實，殊值採信，據而足證被告果有該舉之
    情，灼然明甚。嗣後被告復翻異其詞，猶執前情置辯，核屬
    違實之詞，非可採信。
  (二)次查，證人甲○○於本院審理時另結證稱：我第一個反應是
    先去看我的機車，那個時候我發現有一些玻璃碎片，在我的
    鑰匙孔裡面。鑰匙孔被塞玻璃而已，並沒有被撬大，後來機
    車行老闆有幫我拿出來。每一片都很小片等語（見本院簡上
    字卷第33至39、41頁）。由此可知，被告所塞之玻璃係細小
    之碎片，並非大片之玻璃，尚無足以撬開機車鎖孔之可能，
    抑且，告訴人所有之機車鑰匙孔並無撬壞之跡象，衡與一般
    竊取機車，係以堅硬之工具將機車鑰匙孔撬大，裨益啟動之
    情迥異。復觀之機車鎖孔受損情形照片亦可見該鎖孔無為人
    所撬壞之狀（見偵卷第17、18頁），是此顯見被告要無撬大
    鎖孔俾便任持他種硬物即可啟動引擎而竊取該輛機車之意，
    殊為鮮明，因之，既乏竊取之圖，則揆其竟為該舉之旨，當
    無非僅意在毀損而已，佐此堪認被告於本院審理時坦言：「
    （審判長問：你為什麼要去那裡塞玻璃？）因為我們都是在
    那裡做生意。（審判長問：你是要把她的鎖孔弄壞，還是要
    偷她的車？）我只是想要弄回來而已，我不是想要偷她的車
    。（審判長問：本件你還要上訴嗎？）還要罰錢的話，我不
    服，因為我的機車壞掉，我沒有證人，但是我的機車確實是
    被她（指告訴人）弄壞的。」（見本院簡上字卷第41頁），
    即意指其係懷疑所有停放於上開工地之機車遭告訴人毀損，
    因而懷恨在心，遂憤而將告訴人所有之機車鑰匙孔損毀等情
    屬實，職是，核其所為應係涉犯刑法第354 條之毀損罪。公
    訴人誤認被告係出於為自己不法所之意圖，欲將該輛機車入
    於己力支配之下，指其涉犯刑法第320 條第2 項、第1 項之
    竊盜未遂罪，容有未洽，應予敘明。
四、按刑法第354 條之毀損罪，依同法第357 條之規定，須告訴
    乃論。茲被害人甲○○於97年3 月17日偵查中已陳明：我沒
    有要告被告毀損等語（見偵卷第40頁），可見其自始即無對
    被告提出毀損告訴之意，因之，就此既未經提出告訴，則揆
    諸首揭法條規定，本件自應諭知不受理之判決。原審未查，
    竟仍從實體對被告論罪科刑，於法殊有未合。被告上訴意旨
    否認有在甲○○之機車鎖孔塞入玻璃云云，固無理由，惟原
    審判決既有上開可議之處，當屬無可維持，自應由本院將原
    審判決撤銷，並改依第一審通常程序審判，而為不受理之諭
    知。
五、本件檢察官原聲請以簡易判決處刑，惟既經本院認有刑事訴
    訟法第451 條之1 第4 項但書第3 款所定之情形，依同法第
    452條規定，自應改適用通常程序審判之，未此敘明。
據上論斷，應依刑事訴訟法第455 條之1 第3 項、第452 條、第
369 條第1 項前段、第303 第3 款，判決如主文。
本案經檢察官黃珮如到庭執行職務。
中    華    民    國    97    年    11    月    28    日
            刑事第十一庭  審判長法  官 蔡榮澤
                                法  官 紀凱峰
                                法  官 汪曉君
上正本證明與原本無異。
如不服本判決，應於判決送達後10日內向本院提出上訴狀（應附
繕本），其未敘述上訴理由者，應於上訴期間屆滿後20日內補提
理由書狀於本院，上訴於臺灣高等法院。
                                書記官  林怡君
中    華    民    國    97    年    12    月    8     日


司法院資訊處製作；財團法人民間司法改革基金會備份。
